臺灣高等法院高雄分院民事判決　　　　　99年度重上字第90號
上　訴　人　洪樹即洪樹勳
　　　　　　林毓瑞
共　　　同
訴訟代理人　林夙慧律師
被 上 訴人　彰化商業銀行股份有限公司
法定代理人　陳淮舟
訴訟代理人　王德龍
　　　　　　莊心雅
上列當事人間請求返還借款事件，上訴人對於民國99年8 月17
日臺灣屏東地方法院98年度重訴字第70號第一審判決提起上訴，
本院於99年12月29日言詞辯論終結，判決如下：
    主  文
原判決命上訴人給付如附表利息欄所示利息起算日超過「自民國
93年10月30日起算」部分廢棄。
上開廢棄部分，被上訴人在第一審之訴駁回。
其餘上訴駁回。
第二審訴訟費用由上訴人連帶負擔。
    事實及理由
一、按受命法官為闡明訴訟關係，得為下列各款事項，並得不用
    公開法庭之形式行之：（三）整理並協議簡化爭點。當事人
    就其主張之爭點，經依第一項第三款或前項為協議者，應受
    其拘束。但經兩造同意變更，或因不可歸責於當事人之事由
    或依其他情形協議顯失公平者，不在此限。民事訴訟法第27
    0 條之1 第1 項第3 款及第3 項著有明文。次按，當事人就
    其既已主張之爭點，經依民事訴訟法第270 條之1 第1 項第
    3 款或第2 項為協議者，依同條第3 項前段規定，固應受其
    拘束。至於協議前未經當事人主張之爭點，既不在協議範圍
    ，自不受協議之拘束（最高法院94年度台上字第493 號裁判
    要旨參照）。上訴人於原審及本院審理中，分別於原審審判
    長及本院受命法官協商爭點時，均未將其中「利息債務時效
    消滅」乙節，列為爭執事項，嗣於本院最後一次準備程序，
    始要求將「利息債務時效消滅」列為爭執事項，惟被上訴人
    則表示不同意（見本院卷第61頁）。經查，上訴人於原審及
    本院審理過程中，迄未提出或主張時效消滅乙節，有原審及
    本院卷可稽，顯見於原審及本院爭點協議前，上開「利息債
    務時效消滅」之爭點，均不在上訴人主張之爭點範圍內，則
    揆諸前揭說明，此一爭點，並不受協議的拘束，上訴人應仍
    得請求列為爭點。又按，當事人不得提出新攻擊或防禦方法
    。但有下列情形之一者，不在此限：（六）如不許其提出顯
    失公平者。亦為同法第447 條第1 項第6 款所明定。經查，
    上訴人雖遲至本院審理時，始提出「利息債務時效消滅」之
    防禦方法。然債務人對於時效消滅之債務，本得於抗辯後，
    拒絕履行債務，此係法律賦予債務人之抗辯權，同時，亦屬
    對於在權利上睡著之債權人，所給予的不利益。從而，本件
    為上訴人最大利益考量，如不給予上訴人在本院審理中，提
    出上述時效消滅的抗辯，實屬過苛，而顯失公平。揆諸前揭
    說明，上訴人遲至本院始為上述時效消滅之抗辯，仍符法律
    規定，應予准許。
二、被上訴人主張：訴外人鍵騰企業有限公司（下稱鍵騰公司）
    於民國84年10月28日邀同上訴人擔任連帶保證人，與被上訴
    人簽立保證書（下稱系爭保證契約），約定：「連帶保證人
    今向彰化商業銀行保證鍵騰企業有限公司對貴行所負之一切
    債務以本金新臺幣貳仟萬元整為限額暨其利息、遲延利息、
    違約金、損害賠償金及其他從屬於主債務之負擔，願與主債
    務人負連帶清償之責任」。而系爭保證契約其中一般條款第
    1 條復約定：「本保證書所稱一切債務，係指債務人於現在
    （含過去所負現在尚未清償）及將來對原告所負之借款、票
    據、墊款、透支、保證、損害賠償及其他債務」（下稱系爭
    條款）。其後，鍵騰公司向被上訴人分別借用下列款項：於
    84年6 月30日借款新台幣（下同）3000000 元，約定清償期
    限為84年12月26日；於84年7 月6 日借款0000000 元，約定
    清償期限為85年1 月6 日；於84年7 月3 日借款0000000 元
    ，約定清償期限為85年1 月3 日，並均約定按週年利率9.8%
    計算之利息，合計借款本金1,0000000 元（下稱系爭借款）
    ，且約定如未按期繳納利息或償還本金時，逾期在6 個月以
    內者，按原訂利率之10% 計付違約金；逾6 個月部分，則按
    原訂利率之20% 計付違約金（下合稱系爭借款契約）。詎鍵
    騰公司就系爭借款自84年10月30日起，未依約繳納利息，依
    系爭借款契約約定，視為全部債務到期，經向鍵騰公司催討
    無效，因而向原審法院聲請強制執行，經原審法院以96年度
    執字第19377 號強制執行事件（下稱系爭執行事件）受理後
    ，執行鍵騰公司之財產，受償753,893 元，經抵充系爭借款
    之利息後，尚欠如附表所示本金、利息及違約金未受償等情
    。爰依連帶保證法律關係，聲明：上訴人應連帶給付被上訴
    人1,0000000 元，暨如附表所示利息及違約金。
三、上訴人則以：上訴人固擔任系爭保證契約之連帶保證人，惟
    上訴人所負連帶保證責任之債務，僅限於鍵騰公司於上訴人
    簽立系爭保證契約後，先後於84年10月30日向被上訴人借款
    140000元，約定清償期限為84年12月19日；暨於84年11月2
    日向被上訴人借款0000000 元，約定清償期限為85年2 月8
    日，合計借款本金共計0000000 元（下稱系爭另筆借款），
    並均約定按月依借款當日基本放款利率加2%即按週年利率
    9.8%計算利息，如未按期繳納利息或償還本金時，逾期在6
    個月以內者，按原訂利率之10% 計付違約金；逾6 個月部分
    ，則按原訂利率之20% 計付違約金（下合稱系爭另筆借款契
    約）。而按系爭借款及其利息與違約金均成立於系爭連帶保
    證契約簽立之前，並不在上訴人應負連帶保證的範圍。至於
    系爭條款不當加重上訴人責任，造成上訴人保證範圍無限度
    擴張，且被上訴人提供之連帶保證契約，屬定型化契約條款
    ，上訴人係經濟上弱者，無從修改，有違反民法第247 條之
    1 第2 、3 、4 款之規定，自屬無效，上訴人不受其拘束等
    語置辯，並聲明：（一）被上訴人之訴駁回。（二）如受不
    利判決，願供擔保，請准宣告免為假執行（因被上訴人於原
    審未聲請供擔保，請准宣告假執行，故屬贅列之聲明）。
四、原審審理後，判決被上訴人全部勝訴，上訴人不服，提起上
    訴，除提出如前所述利息債務時效消滅之新抗辯外，餘均援
    用原審之主張及陳述，並於本院聲明：（一）原判決廢棄（
    二）被上訴人於原審之訴駁回。被上訴人則答辯聲明：上訴
    駁回。
五、不爭執事項
（一）鍵騰公司於84年10月28日邀同上訴人擔任連帶保證人，與
      被上訴人簽立保證書，約定：「連帶保證人今向彰化商業
      銀行保證鍵騰企業有限公司對貴行所負之一切債務以本金
      新臺幣貳仟萬元整為限額暨其利息、遲延利息、違約金、
      損害賠償金及其他從屬於主債務之負擔，願與主債務人負
      連帶清償之責任」。系爭保證契約一般條款第1 條復約定
      ：「本保證書所稱一切債務，係指債務人於現在（含過去
      所負現在尚未清償）及將來對原告所負之借款、票據、墊
      款、透支、保證、損害賠償及其他債務」等語。
（二）鍵騰公司向被上訴人分別借用下列款項：於84年6 月30日
      借款3000000 元，約定清償期限為84年12月26日；於84年
      7 月6 日借款0000000 元，約定清償期限為85年1 月6 日
      ；於84年7 月3 日借款0000000 元，約定清償期限為85年
      1 月3 日，並均約定按週年利率9.8%計算之利息，上開借
      款本金共計1,0000000 元，且約定如未按期繳納利息或償
      還本金時，逾期在6 個月以內者，按原訂利率之10% 計付
      違約金；逾6 個月部分，則按原訂利率之20% 計付違約金
      。系爭借款於上訴人簽立系爭保證契約之前即存在。
（三）鍵騰公司邀同被上訴人擔任連帶保證人，分別於84年10月
      30日向被上訴人借款140000元，約定清償期限為84年12月
      19日；於84年11月2 日向被上訴人借款0000000 元，約定
      清償期限為85年2 月8 日，並均約定按月依借款當日基本
      放款利率加2%即按週年利率9.8%計算利息，上開借款本金
      共計0000000 元，且約定如未按期繳納利息或償還本金時
      ，逾期在6 個月以內者，按原訂利率之10% 計付違約金；
      逾6 個月部分，則按原訂利率之20% 計付違約金。
六、兩造協商及本院准許之爭點：（一）系爭保證契約之約款有
    無因為違反民法第247條之1第2、3、4款規定，且按其情形
    顯失公平，致該約款無效？上訴人就系爭借款應否負擔連帶
    保證清償責任？（二）上訴人主張利息債務時效消滅，有無
    理由？被上訴人得請求上訴人連帶給付之債權為何？茲分述
    如下：
（一）系爭保證契約之約款有無因為違反民法第247 條之1 第2
      、3 、4 款規定，且按其情形顯失公平，致該約款無效？
      上訴人就系爭借款應否負擔連帶保證清償責任？
  １、按「依照當事人一方預定用於同類契約之條款而訂定之契
      約，為左列各款之約定，按其情形顯失公平者，該部分約
      定無效：一、免除或減輕預定契約條款之當事人之責任者
      。二、加重他方當事人之責任者。三、使他方當事人拋棄
      權利或限制其行使權利者。四、其他於他方當事人有重大
      不利益者。」為民法第247 條之1 所明定，並自89年5 月
      5 日施行。而按上述規定，依據民法債編施行法第17條規
      定，亦適用於民法債編修正施行前訂定之契約，是兩造於
      84年10月28日簽訂之系爭保證契約，如符合上述法律規定
      ，自亦在適用之範圍。上訴人抗辯：上訴人簽訂系爭保證
      契約時，並不知悉鍵騰公司已積欠被上訴人10000000元之
      債務，故上訴人所負之連帶保證責任，僅限於系爭另筆借
      款。詎系爭條款不當加重上訴人責任，造成上訴人保證範
      圍無限度擴張，且被上訴人提供之連帶保證契約，屬定型
      化契約條款，上訴人係經濟上弱者，無從修改，有違反民
      法第247 條之1 第2 、3 、4 款之規定，自屬無效云云，
      固援引台灣屏東地方法院84年度訴字第776 號、84年度重
      訴字第75號及84年度執全字第732 號卷證資料（下合稱系
      爭另案民事及執行事件）及於原審聲請傳喚證人吳吉村到
      庭為證，惟為被上訴人所否認。
  ２、次按，保證人與債權人約定就債權人與主債務人間所生一
      定債之關係範圍內之不特定債務，預定最高限額，由保證
      人保證之契約，學說上稱為最高限額保證。此種保證契約
      如定有期間，在該期間內所生約定範圍內之債務，不逾最
      高限額者，均為保證契約效力所及；如未定期間，保證契
      約在未經保證人依民法第754 條規定終止或有其他消滅原
      因以前，所生約定範圍內之債務，亦同。故在該保證契約
      有效期間內，已發生約定範圍內之債務，於不逾最高限額
      者，保證人仍應負保證責任（最高法院77年台上字第943
      號判例要旨參照）。經查，依系爭保證契約約定：「連帶
      保證人今向彰化商業銀行保證鍵騰企業有限公司對貴行所
      負之一切債務以本金新臺幣貳仟萬元整為限額暨其利息、
      遲延利息、違約金、損害賠償金及其他從屬於主債務之負
      擔，願與主債務人負連帶清償之責任，並約定遵守左列各
      款：一般條款第一條：本保證書所稱一切債務，係指債務
      人於現在（含過去所負現在尚未清償）及將來對貴行所負
      之借款、票據、墊款、透支、保證、損害賠償及其他債務
      …」等語以觀，足徵上訴人就主債務人鍵騰公司與債權人
      即被上訴人間所生一定債之關係，係指鍵騰公司等於被上
      訴人現在（含過去所負現在尚未清償）及將來所負之借款
      、票據、墊款、透支、保證及損害賠償，暨其利息、遲延
      利息、違約金、損害賠償金及其他從屬於主債務之負擔等
      （下稱借款等）債權債務關係；所謂不特定債務，即指因
      借款等所生之債務，均在保證範圍內，既未特定於某一種
      債務，亦未特定於某債務額，是系爭保證契約確屬就一定
      債之關係之不特定債務所為之保證。至於一般條款第1 條
      所謂「其他債務」等語，因其債之關係不特定，自不在最
      高限額保證契約保證人應負保證的範圍。次查，上訴人就
      系爭保證契約應負之最高保證責任額度，係預定以000000
      00元為限，亦徵其預定有最高限額。又查，系爭保證契約
      雖未約定保證期限，然依其特別條款第1 條約定：「保證
      人得隨時以書面通知貴行終止本保證契約…」等語以觀，
      顯見上訴人得隨時以書面終止系爭保證契約，自亦滿足前
      述最高限額保證之要件。足徵系爭保證契約確屬最高限額
      保證契約性質，揆諸前開說明，於上訴人依約或依法終止
      系爭保證契約之前，該保證契約自仍繼續有效。則於保證
      契約有效期間內所生約定範圍內之債務，苟不逾最高限額
      者，均為保證契約效力所及。而所謂保證契約效力所及，
      應包括鍵騰公司對於被上訴人過去所負借款等債務，迄上
      訴人簽訂系爭保證契約時，仍尚未清償者；暨簽訂系爭保
      證契約時，鍵騰公司因借款等積欠被上訴人之債務；及鍵
      騰公司於上訴人依約或依法終止系爭保證契約前，陸續因
      為借款等，積欠被上訴人之債務。再查，系爭借款既屬鍵
      騰公司對於被上訴人過去所負借款等債務，迄上訴人簽訂
      系爭保證契約時，仍尚未清償者，則揆諸前揭說明，已徵
      上訴人應依系爭保證契約負擔連帶保證責任。從而，上訴
      人執上揭情詞抗辯云云，主張系爭借款並不在系爭保證契
      約保證之範圍內，已難遽採。
  ３、又按，依照當事人一方預定用於同類契約之條款而訂定之
      契約，為加重他方當事人責任之約定，按其情形顯失公平
      者，該部分約定無效。為民法第247 條之1 第2 款所明定
      。所謂加重他方當事人之責任，乃係指一方預定之契約條
      款，為他方所不及知或他方無磋商變更之餘地。所稱按其
      情形顯失公平者，則指依契約本質所生之主要權利義務，
      或按法律規定加以綜合判斷，有顯失公平之情形（最高法
      院94年度台上字第2340號判決要旨參照）。另第3 款所謂
      ：使他方當事人拋棄權利或限制其行使權利者，亦指一方
      預定之該契約條款，為他方所不及知或無磋商變更之餘地
      ，始足當之（最高法院96年度台上字第168 號判決要旨參
      照）。上訴人固抗辯：上訴人簽訂系爭保證契約時，並不
      知悉鍵騰公司已積欠被上訴人10000000元之債務。詎系爭
      條款不當加重上訴人責任，造成上訴人保證範圍無限度擴
      張云云。惟查，系爭保證契約包括系爭條款係成立有效乙
      節，已如上述。次查，系爭保證契約記載；「．．一切債
      務以本金新臺幣貳仟萬元整為限額暨其利息、遲延利息、
      違約金、損害賠償金及其他從屬於主債務之負擔，願與主
      債務人負連帶清償之責任．．」等語及系爭條款的約定，
      分別置於系爭保證契約的開頭及第1 條款，倘參諸系爭保
      證契約第一頁僅有上述開頭及共計5 條簡單條文等情相互
      以觀，衡情，上訴人委稱其不知系爭條款記載內容云云，
      難予採信。抑有進者，上訴人洪樹勳係大專老師，而上訴
      人林毓瑞係技術學院畢業，現為公務人員等情，亦據洪樹
      勳於本院審理中自承無訛（見本院卷第52頁），堪予認定
      。足徵上訴人均屬知識分子，且從事教職或公職，則上訴
      人於訂約時，對於系爭條款記載之內容，自能理解，並為
      取捨與否。而按系爭條款記載之內容，有關上訴人連帶保
      證之責任，不僅指擔保鍵騰公司現在及將來對於被上訴人
      所積欠之債務，亦包括過去所負尚未清償之債務；暨所擔
      保的債務種類，包括借款、票據、墊款、透支、保證及損
      害賠償等等，均如上述，顯見上訴人保證債務的種類，並
      不限於票貼乙項，是上訴人於原審及本院審理中，一再辯
      稱其依系爭保證契約所保證之債務，並不包括鍵騰公司過
      去所負尚未清償之債務，且保證債務之種類，僅限於系爭
      另筆借款之票貼債務云云，並爰引系爭另案民事及執行事
      件及吳吉村之證述，均難資為其有利之認定。從而，上訴
      人抗辯：系爭條款記載內容，為上訴人方所不及知或無磋
      商變更之餘地，有違民法第247 條之1 第2 、3 款之規定
      云云，洵屬無據。此外，上訴人固另辯稱：系爭條款亦有
      其他於上訴人重大之不利益，顯違反上開條文第4 款之情
      形云云，然依上訴人所述上情，或屬同條第2 款或第3款
      之情形，業如前述，則其再爭執其有同條第4 款之情形，
      已難採信。況系爭條款除有所謂上開條文第2 、3 款之情
      形外，究尚有何其他於上訴人重大之不利益，並未見上訴
      人進一步說明，核均難資為其有利之認定。
  ４、再按，所謂定型化契約應受衡平原則限制，係指締約之一
      方之契約條款已預先擬定，他方僅能依該條款訂立契約，
      否則，即受不締約之不利益，始應適用衡平原則之法理，
      以排除不公平之「單方利益條款」，避免居於經濟弱勢之
      一方無締約之可能，而忍受不締約之不利益，是縱他方接
      受該條款而締約，亦應認違反衡平原則而無效，俾符平等
      互惠原則。保證人既係擔保他人間之債務清償責任，自非
      經濟之弱者，且保證人未從保證契約獲取任何利益，如認
      保證契約有違民法保護保證人之任意規定，自可決意不訂
      定保證契約，並不因其未為保證人而生何不利益，或經濟
      生活受制於銀行不得不為保證之情形。是保證人如因同意
      某條款而訂定保證契約，即不得任指該契約條款顯失公平
      而無效（最高法院93年度台上字第710 號裁判要旨參照）
      。上訴人固抗辯：被上訴人提供之連帶保證契約，屬定型
      化契約條款，上訴人係經濟上弱者，無從修改，有違上述
      民法之規定云云。惟查，上訴人既屬保證人，則揆諸前揭
      說明，自非經濟上之弱者；又上訴人未從保證契約獲取任
      何利益，如認保證契約有違民法保護保證人之任意規定，
      自可決意不訂定，其並不因未為保證人而生何不利益，或
      致其經濟生活受制於銀行不得不為保證之情形。是上訴人
      執此，抗辯系爭條款顯失公平而無效云云，要難採信。
  ５、綜上所述，系爭條款並無違反民法第247 條之1 第2 、3
      、4 款而有無效之情形，則上訴人主張系爭條款無效，上
      訴人不負系爭借款之連帶保證清償責任云云，洵屬無據。
（二）上訴人主張利息債務時效消滅，有無理由？被上訴人得請
      求上訴人連帶給付之債權為何？
  １、按利息、紅利、租金、贍養費、退職金及其他一年或不及
      一年之定期給付債權，其各期給付請求權，因五年間不行
      使而消滅。民法第126 條著有明文。上訴人抗辯：系爭借
      款之利息債務逾5 年部分已罹於時效等語。
  ２、經查，上訴人主張被上訴人就系爭借款及衍生利息，於本
      件訴訟之前，並未向其求償或提起訴訟乙節，業據其援用
      系爭另案民事及執行事件相關卷證資料為證，且為被上訴
      人所不爭執，堪予認定。則揆諸前揭說明，系爭借款所生
      利息即有時效消滅之適用。次查，被上訴人就系爭借款及
      其利息等，向原審法院聲請核發支付命令之日期為98年10
      月30日乙節，有支付命令聲請狀附於原審卷可稽（見原審
      卷第2 頁），堪予認定。則參酌上述規定，被上訴人得請
      求系爭借款之利息，僅限於自聲請核發支付命令日期回溯
      前5 年即自93年10月30日起算。至逾上述利息起算日期前
      之利息請求權，即因上訴人之時效抗辯，而得拒絕履行。
七、綜上所述，系爭條款既屬有效，則上訴人就系爭借款自應負
    擔連帶保證人之連帶清償責任。從而，被上訴人本於系爭借
    款契約及系爭保證契約法律關係，請求上訴人給付如附表所
    示本金、利息（利息起算日期除外）及違約金之請求，洵屬
    有據。上訴論旨仍指摘此部分不當，求為廢棄，為無理由，
    應駁回其上訴。至原審關於判准利息起算日期部分，既經上
    訴人於本院援用時效抗辯，且屬有據，則原審就利息部分，
    命上訴人給付逾自93年10月30日起算之利息，即有未洽。上
    訴人就此不利於己之判決，求為廢棄，為有理由，爰由本院
    將原判決此部分廢棄，改判如主文第二項所示。末按，以一
    訴附帶請求其孳息、損害賠償、違約金或費用者，不併算其
    價額。民事訴訟法第77-2條著有明文。本件被上訴人於原審
    以一訴附帶請求利息，依上揭規定，關於利息部分，既不併
    算其價額，自亦無此部分訴訟費用計算及負擔問題。從而，
    本院雖廢棄上開有關利息起算日部分之利息，然揆諸前揭說
    明，有關廢棄部分，既不涉及訴訟費用負擔問題，爰不就棄
    棄部分，另為一、二審相關訴訟費用之諭知，併此敘明。
八、本件事證明確，兩造其餘攻擊防禦方法，與本件判斷結果不
    生影響，爰不逐一論述，併此敘明。
據上論結：本件上訴為一部有理由，一部無理由，依民事訴訟法
第449 條第1 項、第450 條、第79條、第85條第2 項，判決如主
文。
中    華    民    國    100   年    1     月    21    日
                            民事第一庭
                                審判長法官  蔡明宛
                                法      官  魏式璧
                                法      官  李昭彥
以上正本證明與原本無異。
如對本判決上訴，須於判決送達後20日內向本院提出上訴狀，其
未表明上訴理由者，應於上訴後20日內向本院提出上訴理由書（
均須按他造當事人之人數附繕本）。上訴時應提出委任律師或具
有律師資格之人之委任狀，並依附註條文規定辦理。如委任律師
提起上訴者，應一併繳納上訴審裁判費。
中    華    民    國    100   年    1     月    21    日
                                書  記  官  黃一秋
附註：
民事訴訟法第466 條之1 ：
對於第二審判決上訴，上訴人應委任律師為訴訟代理人，但上訴
人或其法定代理人具有律師資格者，不在此限。
上訴人之配偶、三親等內之血親、二親等內之姻親，或上訴人為
法人、中央或地方機關時，其所屬專任人員具有律師資格並經法
院認適當者，亦得為第三審訴訟代理人。
第1 項但書及第2 項情形，應於提起上訴或委任時釋明之。
附表：
┌──┬────┬────┬───────┬───────┬───────────┬───────────┐
│    │        │尚欠本金│   借 款 日   │  到  期  日  │      利      息      │      違  約  金      │
│編號│原借本金│單  位：│              │              ├────┬──────┼────┬──────┤
│    │        │新臺幣  │（年、月、日）│（年、月、日）│年利率％│  起 迄 日  │ 起算日 │  年利率    │
├──┼────┼────┼───────┼───────┼────┼──────┼────┼──────┤
│ 1  │3000000 │30000000│84年6月30日   │84年12月26日  │9.8％   │85年8 月10日│84年12月│逾期在6 個月│
│    │元      │元      │              │              │        │至清償日止  │1 日起至│內者，按前開│
│    │        │        │              │              │        │            │清償日止│利率10％ ， │
├──┼────┼────┼───────┼───────┼────┼──────┼────┤逾期超過6 個│
│ 2  │0000000 │0000000 │84年7月6日    │85年1月6  日  │9.8％   │85年8 月10日│84年12月│月部分，按前│
│    │元      │元      │              │              │        │至清償日止  │4 日起至│開利率20％計│
│    │        │        │              │              │        │            │清償日止│算之違約金。│
├──┼────┼────┼───────┼───────┼────┼──────┼────┤            │
│ 3  │0000000 │0000000 │84年7月3日    │85年1月3  日  │9.8％   │85年8 月10日│84年12月│            │
│    │元      │元      │              │              │        │至清償日止  │7 日起至│            │
│    │        │        │              │              │        │            │清償日止│            │
├──┴────┴────┴───────┴───────┴────┴──────┴────┤            │
│合計請求本金：10000000元。                                                                │            │
└─────────────────────────────────────────────┴──────┘